臺北高等行政法院裁定
                                       100年度再字第80號
再 審原 告  林欣翰
訴訟代理人　黃文玲　律師
            陳家祥　律師
再 審被 告　考選部
代　表　人　賴峰偉（部長）住同上
上列當事人間考試事件，再審原告對於最高行政法院中華民國99
年12月23日99年度裁字第3511號裁定，聲請再審，經最高行政法
院將其中本院99年度訴字第960 號關於行政訴訟法第273 條第1
項第1 款事由部分，裁定移送本院，本院裁定如下：
　　主  文
再審之訴駁回。
再審訴訟費用由再審原告負擔。
    理  由
一、按提起再審之訴，應依行政訴訟法第277 條第1 項第4 款之
    規定表明再審理由，此為必須具備之程式。所謂表明再審理
    由，必須指明確定判決有如何合於法定再審事由之具體情事
    始為相當。倘僅泛言有何條款之再審事由，而無具體情事者
    ，尚難謂已合法表明再審理由。如未表明再審理由，法院無
    庸命其補正。
二、本件裁定意旨認再審原告主張本院99年度訴字第00960 號確
    定判決有行政訴訟法第273 條第1 項第1 款所定事由，並對
    之提起再審之訴，惟查：
（一）依再審原告提出之100 年2 月1 日行政訴訟聲請再審狀主
      旨，明載不服最高行政法院99年度裁字第3511號裁定，聲
      請再審，其訴之聲明亦為：（一）原裁定廢棄（二）台北
      高等行政法院99年度訴字第960 號判決廢棄（三）第二項
      廢棄部分，發回台北高等行政法院更審；其事實理由第肆
      點亦表明原確定裁定有行政訴訟法第273 條第1 項第1款
      適用法規顯有錯誤之再審理由，故該書狀並無記載對本院
      99年度訴字第00960 號判決提起再審之訴意旨，亦無就廢
      棄本院系爭判決後本案應如何判決之聲明，故就前開書狀
      整體觀察，再審原告是否有對本院99年度訴字第00960 號
      判決，以行政訴訟法第273 條第1 項第1 款之再審理由，
      提起再審之訴，已非無疑義。
（二）縱認再審原告前開書狀，除對於最高行政法院99年度裁字
      第3511號確定裁定聲請再審外，併對本院99年度訴字第00
      960 號判決，以行政訴訟法第273 條第1 項第1 款之再審
      理由，提起再審之訴，然查，表明再審理由，為提起再審
      之訴必須具備之程式，如未表明再審理由，法院無庸命其
      補正。本件依前開訴狀所表明之再審理由，均係說明最高
      行政法院99年度裁字第3511號裁定，有適用法規顯有錯誤
      之再審理由，而對於本院99年度訴字第00960 號判決，究
      竟是否主張有行政訴訟法第273 條第1 項第1 款之再審理
      由，及如何合於該再審理由之具體情事，均未據敘明。雖
      前開書狀中或有述及本院99年度訴字第00960 號判決，有
      違背法令情事，然其此等陳述，均係據以說明最高行政法
      院99年度裁字第3511號裁定，以其未具體指摘該判決有不
      適用法規或適用不當而駁回其上訴，適用法規顯有錯誤之
      主張，是依前開訴狀內容，應難認已對本院99年度訴字第
      00960 號判決，指明再審理由及表明合於該再審理由之具
      體情事，故縱認再審原告前開書狀有提起本件再審之訴之
      意，仍難認其已合法表明再審理由，從而依上開規定及說
      明，原告再審之訴即非合法。
三、依行政訴訟法第278 條第1 項、第104 條、民事訴訟法第95
    條、第78條，裁定如主文。
中　　華　　民　　國　　100 　年　　11　　月　　17　　日
                   臺北高等行政法院第四庭
                             審判長法  官　胡方新
                                   法  官  鍾啟煌
                                   法  官  劉穎怡
上為正本係照原本作成。
如不服本裁定，應於送達後10日內向本院提出抗告狀（須按他造
人數附繕本）。
中　　華　　民　　國　　100 　年　　11　　月　　17　　日
    　　  　　　　　　　    　     書記官  林苑珍